【裁判字號】    89,訴,426
【裁判日期】    890731
【裁判案由】    廢棄物清理法等
【裁判全文】
臺灣彰化地方法院刑事判決                          八十九年度訴字第四二六號
    公  訴  人  臺灣彰化地方法院檢察署檢察官
    被      告  甲○○
右列被告因違反廢棄物清理法案件，經檢察官提起公訴（八十八年度偵字第八０九七
號），本院判決如左：
        主    文
甲○○無罪。
        理    由
一、公訴意旨如起訴書之記載。
二、按犯罪事實應依證據認之，無證據不得推定其犯罪事實；又不能證明被告犯罪者
    ，應諭知無罪之判決，刑事訴訟法第一百五十四條及第三百零一條第一項定有明
    文。再按認定不利被告之事實，須依積極之證據，苟積極證據不足為不利於被告
    事實之認定，更不必有何有利之證據，最高法院著有三十年上字第八一六號判例
    。本件訊據被告甲○○堅決否認涉有違反廢棄物清理法第二十二條第二項第四款
    之未領有廢棄物清除許可證清理廢棄物罪嫌，並辯稱：伊平常係駕駛六輪拼裝車
    載運農物，八十八年八月六日當天係因友人央託，以四百元之代價，載運建築廢
    棄物欲前往傾倒，惟尚在行進途中，並未著手於傾倒，即為警員查獲，故其之行
    為，實不可論處違反廢棄物清理法之罪刑等語。
三、經查：證人即查獲本件之警員張益居於本院結證稱：「他車上所載是建物之磚塊
    及土，跟查獲附近地點之垃圾不一樣，查獲當時，載運之車斗未開啟，他（指被
    告甲○○）是在行進中被我們查獲，我們查獲時，他沒有傾倒」等語，此核與被
    告甲○○於警偵訊中所供「尚未傾倒即為警員所查獲」及本院審理中所辯之情節
    相符，且有查獲時之照片七幀在卷可稽，故被告甲○○所辯「八十八年八月六日
    當天係因友人央託，以四百元之代價，載運建築廢棄物欲前往傾倒，惟尚在行進
    途中，並未著手於傾倒，即為警員查獲」等語，尚可採信。按廢棄物清理法第二
    十二條第二項第四款規定「有左列情形之一者，處有一年以上五年以下有期徒刑
    ，得併科一百萬元以下罰金：：：四、未依第二十條規定領有廢棄物清除、處理
    許可證或核備文件，從事廢棄物貯存、清除、處理，或未依廢棄物清除、處理許
    可證或核備文件內容貯存、清除、處理廢棄物」，故如僅實施或著手非構成要件
    之行為如載運圾垃，而並未實施貯存、清除、處理廢棄物之構成要件如並未傾倒
    廢棄物於某處；或未將廢棄物屯積於某處，則行為人載運廢棄物之行為縱有不當
    ，亦尚難究以本條項之罪。本件被告甲○○載運建築廢棄物欲前往傾倒，惟尚在
    行進途中，並未著手於傾倒，即為警員查獲，已如前述，是依前開說明，被告甲
    ○○尚未實施廢棄物清理法第二十二條第二項第四款之構成要件行為，因此，其
    行為縱有不當，亦不得以該條項罪名相論究。此外，復查無其他積極證據，足茲
    認定被告甲○○涉有公訴人所指之犯行，其犯罪即屬不能證明，自應為無罪之諭
    知，以免冤抑。
據上論斷，應依刑事訴訟法第三百零一條第一項，判決如主文。
本案經檢察官林映姿到庭執行職務。
中      華      民      國      八十九      年    七    月  三十一  日
                                臺灣彰化地方法院刑事第二庭
                                      法      官  洪  志  賢
右正本證明與原本無異。
如不服本判決，應於判決送達後十日內，向本院提出上訴狀（須附繕本）。
                                      法院書記官  洪  年  慶
中      華      民      國      八十九      年    八    月    四    日


司法院資訊處製作；財團法人民間司法改革基金會備份。
